臺灣臺中地方法院交通事件裁定　　　　　　　　　　九十一年度交聲字第六七六號
　　原處分機關　交通部公路總局台中區監理所
　　異議人即
　　受處分人　　甲○○
右列受處分人因違反道路交通管理處罰條例案件，對於交通部公路總局台中區監理所
九十一年九月二日所為之裁決（中監違字第裁六○─ＺＤ0000000號裁決書）
，聲明異議，本院裁定如左：
    主  文
異議駁回。
    理  由
一、原處分機關略以：本案係國道公路警察局第四隊舉發受處分人甲○○所有之車號
    ＪＳ－７１６７號自小客車於民國九十一年二月十二日七時五十九分許，行經國
    道一號公路二五五公里南向處，因「速限一○○公里時速一一一公里超速十一公
    里經科學儀器測定」違規。受處分人未依指定應到案日前到案，該所遂於九十一
    年九月二日以中監違字第裁六○─ＺＤ0000000號裁決書裁處罰鍰新台幣
    六千元整，並記違規點數一點；逾期則依裁決書處罰主文規定裁處，於法並無不
    當等語。
二、聲明異議意旨略以：舉發單所載受處分人之地址因為眷村，目前正在改建當中，
    故受處分人並未收到舉發違反道路交通管理事件通知單，故不知受罰，為此聲明
    異議，請求撤銷原處分云云。
三、按汽車行駛高速公路應依速限標示指示。違反者，處罰鍰新台幣三千元以上、六
    千元以下罰鍰，並記違規點數一點。高速公路交通管制規則第五條、道路交通管
    理處罰條例第三十三條第一項、第六十三條第一項分別定有明文。復依違反道路
    交通管理事件統一裁罰標準表規定，違反處罰條例第三十三條規定，逾期者，處
    以罰鍰新台幣六千元。經查：本件受處分人甲○○所有之車號ＪＳ－７１６７號
    自小客車於前揭時、地，因於速限一○○公里處，行駛一一一公里，超速十一公
    里違規，經公路警察局查獲，逕行舉發，並依監理機關電腦資料留存之住址經郵
    局掛號郵寄無法送達，內政部警政署國道公路警察局第四警察隊乃於九十一年六
    月七日以公警國四交字第０９１０００６１０９號公告，依法公示送達，此有交
    通部公路局台中區○○○○○道路交通管理事件裁決書、舉發違反道路交通事件
    通知單、郵局退回之送達證明書、公示送達公告二紙附卷可稽。受處分人辯稱其
    戶籍地址正在改建為由聲明異議，惟受處分人並未依道路交通安全規則第二十三
    條之規定，向相關監理單位申請更改通訊送達地址，自有疏咎，此外，受處分人
    並無提出其他相關證據以實其說。從而，本件受處分人空以其未收到舉發通知單
    ，指摘原處分機關裁定不當，並無理由，是其聲明異議應予以駁回。
四、據上論斷，應依道路交通案件處理辦法第十九條，裁定如主文。
中    華    民    國      九十一   年      十     月     十八         日
                                臺灣臺中地方法院交通法庭
                                    法  官    許金樹
右正本證明與原本無異。
如不服本裁定應於送達後五日內向本院提出抗告狀。
                                   書記官
中    華    民    國      九十一   年      十     月     十八         日
